【裁判字號】    97,易,282
【裁判日期】    970430
【裁判案由】    竊盜
【裁判全文】
臺灣屏東地方法院刑事判決               97年度易字第282號
公  訴  人  臺灣屏東地方法院檢察署檢察官
被      告  甲○○
                    （現另案於屏東監獄竹田分監執行中）
上列被告因竊盜案件，經檢察官提起公訴（96年度偵字第7441號
、第7100號），嗣被告於本院準備程序進行中先就被訴事實為有
罪之陳述，本院告知被告簡式審判程序之旨，並聽取當事人之意
見後，裁定改依簡式審判程序審理，本院判決如下：
    主  文
甲○○共同竊盜，累犯，處有期徒刑陸月；又竊盜，累犯，處有
期徒刑陸月。應執行有期徒刑拾月。
    事  實
一、甲○○前於民國87年間因竊盜案件，經臺灣高等法院高雄分
    院以88年度上易字第881 號判決判處有期徒刑10月確定；又
    於同年間因強盜等案件，經本院以88年度少連訴字第2 號判
    決判處有期徒刑5 年4 月確定，上開二罪接續執行，嗣於92
    年7 月17日因縮短刑期假釋出監（殘刑有期徒刑1 年5 月15
    日）；又於93年間之假釋期間內，再犯竊盜案件，經本院以
    93年度簡上字第103 號判決判處有期徒刑10月確定（後經本
    院以96年度聲減字第304 號裁定減為有期徒刑5 月），上開
    假釋經撤銷後復入監執行上開殘刑及接續執行徒刑，甫於96
    年7 月16日執行完畢。詎仍不知悔改，各別或與真實姓名年
    籍資料不詳綽號「阿清」之成年男子共同基於意圖為自己不
    法之所有之竊盜犯意（或犯意聯絡），分別於下開時地為下
    列之竊盜行為：
  (一)與真實姓名年籍資料不詳綽號「阿清」之成年男子，於96年
    10月12日下午16時許，在屏東縣內埔鄉○○路段內埔慈濟資
    源回收場，徒手竊取該資源回收場古美貞所管理之白鐵6 條
    （約2 公斤）、鋁罐2 包（約3 公斤），得手後，共同將上
    開贓物售予屏東縣內埔鄉○○路128 號「謹順資源回收場」
    不知情之負責人楊少雲，變賣所得現金新台幣（下同）280
    元旋花用殆盡。嗣於96年10月17日12時30分許，為警前往上
    開回收場查贓而循線查獲上情。
  (二)另行起意，於96年10月27日上午8 時46分許，騎乘機車前往
    屏東縣竹田鄉○○路14號前，徒手竊取張秀琴所有之C 型鋼
    啞管10支，得手後，將上開贓物搬置於機車前方腳踏板處，
    騎往屏東縣竹田鄉○○路146 號「阡鈶資源回收場」，復接
    續於同日上午8 時57分許，再次騎乘上開機車返回該處，徒
    手竊取張秀琴所有之C 型鋼啞管10支及H 型鋼鐵2 支，得手
    後，又將上開贓物搬置於機車前方腳踏板處，騎往「阡鈶資
    源回收場」與前揭所竊得之物共同變賣，變賣所得共計975
    元，旋花用一空。嗣於96年10月29日，因張秀琴報案，經警
    方查看監視錄影畫面而循線查獲上情。
二、案經屏東縣警察局潮州分局、內埔分局分別報請臺灣屏東地
    方法院檢察署檢察官偵查起訴。
    理  由
壹、程序部分
一、按除被告所犯為死刑、無期徒刑、最輕本刑為3 年以上有期
    徒刑之罪或高等法院管轄第一審案件者外，於法院行準備程
    序進行中，被告先就被訴事實為有罪之陳述時，審判長得告
    知被告簡式審判程序之旨，並聽取當事人、代理人、辯護人
    及輔佐人之意見後，裁定進行簡式審判程序；又簡式審判程
    序之證據調查，不受刑事訴訟法第159 條第1 項、第161 條
    之2 、第161 條之3 、第163 條之1 及第164 條至第170 條
    規定之限制，刑事訴訟法第273 條之1 第1 項、第279 條第
    2 項前段、第273 條之2 分別定有明文。被告所為係犯死刑
    、無期徒刑、最輕本刑為3 年以上有期徒刑以外之罪，其於
    準備程序中就被訴事實為有罪之陳述，經法官告知簡式審判
    程序之旨，並聽取公訴人、被告之意見後，本院裁定改行簡
    式審判程序，合先敘明。
貳、實體部分
一、上開犯罪事實業據被告甲○○坦承不諱，核與被害人張秀琴
    、古美貞之指述與證人賴俊偉、楊少雲之證述情節均相符，
    復有調查報告、偵查報告、贓物認領保管單、收受物品、舊
    貨、五金廢料或廢棄物登記表、照片10張、監視錄影畫面翻
    拍之照片16張等各項證據附卷可稽，被告之自白核與事實相
    符，本件事證已明，被告犯行洵堪認定。
二、核被告甲○○所為，均係犯刑法第320 條第1 項之竊盜罪。
    被告與真實姓名年籍資料不詳綽號「阿清」之成年男子對於
    上開事實欄一、(一)之竊盜犯行，有犯意聯絡與行為分擔，為
    共同正犯。被告所犯上開事實欄一、(二)之竊盜犯行，係被告
    陸續在同一地點竊盜同一被害人所有之物之行為，且被告於
    本院審理中亦自承：是在8 點46分先載一批去資源回收場，
    後來在8 點57分又載另一批去資源回收場，因為一次載不了
    那麼多，所以我才去載兩次，我不是因為錢不夠才去搬第二
    次（見本院卷第32頁），顯證被告係出於於單一竊盜之犯意
    ，於密接之時間（相隔僅11分鐘）、空間下所為侵害同一法
    益之行為，依一般社會健全觀念，其各舉動獨立性極為薄弱
    ，應視為數個舉動之接續進行，為接續犯，應論以實質上之
    一罪，起訴書認被告此部犯意各別，行為互殊，應分論併罰
    ，顯有誤會。被告所犯上開事實欄一、(一)(二)二罪，犯意各別
    ，行為互異，應予分論併罰。又起訴書雖認被告上開事實欄
    一、(二)之竊盜犯行時間為上午8 時45分許，然依卷附之監視
    錄影畫面所示，被告應係於當日上午8 時46分許騎乘機車前
    往上開地點搬運所竊之物後，又接續於當日上午8 時57分許
    前往搬運另一批竊得之物品，此有監視錄影畫面翻拍照片9
    張附卷可證（見潮警刑字第0960015349號卷第24至第28頁）
    ，是起訴書此部認定容有誤會。查被告前於87年間因竊盜案
    件，經臺灣高等法院高雄分院以88年度上易字第881 號判決
    判處有期徒刑10月確定；又於同年間因強盜等案件，經本院
    以88年度少連訴字第2 號判決判處有期徒刑5 年4 月確定，
    上開二罪接續執行，嗣於92年7 月17日因縮短刑期假釋出監
    （殘刑有期徒刑1 年5 月15日）；又於93年間之假釋期間內
    ，再犯竊盜案件，經本院以93年度簡上字第103 號判決判處
    有期徒刑10月確定（後經本院以96年度聲減字第304 號裁定
    減為有期徒刑5 月），上開假釋經撤銷復入監執行上開殘刑
    及接續執行徒刑，甫於96年7 月16日執行完畢等節，有臺灣
    高等法院被告前案紀錄表在卷可按，其受有期徒刑執行完畢
    ，於5 年以內故意再犯本件最重本刑為有期徒刑以上之罪，
    為累犯，應依刑法第47條第1 項之規定，各加重其刑。爰審
    酌被告素行非佳，前有甚多起竊盜、毒品等前案紀錄（有卷
    附之臺灣高等法院被告前案紀錄表可按，最近一次竊盜案件
    係於96年12月18日經本院以96年度易字第980 號判處應執行
    有期徒刑1 年，不構成累犯），正值青壯而不思以正途謀生
    ，甫執行完畢後又犯下本件數案竊盜犯行，顯見其猶不知警
    惕；惟衡其所竊得之財物價值非高，手段尚稱平和，所生之
    危害非鉅及犯後尚能坦承犯行，並兼衡公訴人之求刑等一切
    情狀，分別量處如主文所示之刑，並定其應執行之刑。
三、本件檢察官雖以：被告甫於96年7 月16日減刑出監，即於同
    年8 月、9 月及10月間犯下5 次竊盜犯行，顯有犯罪之習慣
    ，僅藉刑之執行實不足以徹底根絕其竊盜之習慣，請依竊盜
    犯贓物犯保安處分條例第3 條第1 項之規定，併予諭知應於
    刑之執行前令入勞動場所強制工作，以資懲儆等語。然按保
    安處分係對受處分人將來之危險性所為拘束其身體、自由等
    之處置，以達教化與治療之目的，為刑罰之補充制度。本諸
    法治國家保障人權之原理及刑法之保護作用，其法律規定之
    內容，應受比例原則之規範，使保安處分之宣告，與行為人
    所為行為之嚴重性，行為人所表現之危險性及對於行為人未
    來行為之期待性相當。而強制工作亦係保安處分之一種，被
    告之犯罪行為除科以刑罰外，是否另須宣告付強制工作自需
    依前開原則就個案情形為具體之認定。查被告本件所行竊之
    地點與對象，多數為順手牽羊，足徵被告竊盜之動機與目的
    與重大惡性之竊盜者並非全然相同，再依據被告此2 次竊盜
    犯行，相間隔約半個月之多，尚難認其有構成竊盜之習慣，
    而本院斟酌全辯論意旨認以被告涉案情節均係順手牽羊之竊
    盜，尚非十分嚴重，衡量被告主動供出全部竊盜犯行之狀態
    ，認為予以適當刑罰科處及執行，應已能收教化再生作用，
    且若能在監執行習得專長出監後有完善更生保護而順利謀職
    ，當能重返社會適應社會生活，因此並無於刑之執行前，宣
    告令入勞動場所強制工作之必要，併此敘明。
據上論斷，應依刑事訴訟法第273 條之1 第1 項、第299 條第1
項前段，刑法第28條、第320 條第1 項、第47條第1 項、第51條
第5 款，刑法施行法第1 條之1 第1 項、第2 項前段，判決如主
文。
本案經檢察官顏珮珊到庭執行職務
中    華    民    國    97    年    4     月    30    日
                  刑事第一庭    法  官  羅培毓
以上正本證明與原本無異。
如不服本判決應於收受本判決送達後十日內向本院提出上訴書狀，
其未敘述上訴理由者，並得於提起上訴後十日內向本院補提理由
書狀（均須按他造當事人之人數附繕本）「切勿逕送上級法院」
中    華    民    國    97    年    4     月    30    日
                                書記官  呂坤宗
附錄本案論罪科刑法條
刑法第320條（普通竊盜罪、竊佔罪）
意圖為自己或第三人不法之所有，而竊取他人之動產者，為竊盜
罪，處 5 年以下有期徒刑、拘役或 5 百元以下罰金。
意圖為自己或第三人不法之利益，而竊佔他人之不動產者，依前
項之規定處斷。
前二項之未遂犯罰之。


司法院資訊處製作；財團法人民間司法改革基金會備份。
